【裁判字號】    99,上易,87
【裁判日期】    990129
【裁判案由】    竊盜
【裁判全文】
臺灣高等法院高雄分院刑事判決          99年度上易字第87號
上  訴  人
即  被  告  乙○○
上列上訴人因竊盜案件，不服臺灣屏東地方法院98年度易字第60
9 號中華民國98年11月26日第一審判決（起訴案號：臺灣屏東地
方法院檢察署98年度偵字第2900號），提起上訴，本院判決如下
：
     主  文
上訴駁回。
     理  由
一、按上訴書狀應敘述具體理由；又第二審法院認為上訴書狀未
    敘述理由或上訴有刑事訴訟法第362 條前段之情形者，應以
    判決駁回之，同法第361 條第2 項、第367 條前段定有明文
    。
二、上訴人即被告乙○○（下稱被告）上訴意旨略以：被告係因
    原審共同被告許金鎮要求，乃在不知情之情形下予以協助，
    被告並無竊盜故意等語。
三、經查，被告於98年3 月5 日上午11時30分許，由原審共同被
    告許金鎮駕駛自小貨車搭載前往屏東縣枋寮鄉○○村○○○
    路662-3 號甲○○經營之雪兒紅檳榔攤，由被告在旁把風，
    另由許金鎮破壞該檳榔攤後門，隨後2 人即共同將該檳榔攤
    內之電視機搬出，而後由許金鎮陸續將該檳榔攤內之電腦伴
    唱機、音響主機、DVD 播放機各1 台搬出，並均搬上許金鎮
    駕駛之自小貨車上，惟未及離去之際，旋遭鄰人余淵飛發覺
    ，被告與許金鎮乃先後離去等事實，已經證人即被害人甲○
    ○證述其檳榔攤遭破壞後門入內行竊等語明確，證人余淵飛
    亦證稱其見雪兒紅檳榔攤外有1 輛小貨車，車上載有伴唱機
    等物，許金鎮坐在小貨車上，被告站在小貨車旁，被告與許
    金鎮見其過去即先後棄車離去等語甚詳，參以雪兒紅檳榔攤
    之後門確遭破壞，而被告與許金鎮係共同前往雪兒紅檳榔攤
    ，並由檳榔攤後門進入共同搬運電視機，是被告應在場知悉
    許金鎮破壞該檳榔攤後門，衡情，許金鎮倘有權搬運該檳榔
    攤內之電視機等物，豈有破壞該檳榔攤後門進入之理？又被
    告與董金鎮倘無竊盜之共同犯意聯絡，被告豈有於許金鎮搬
    運檳榔攤內之電腦伴唱機、音響主機、DVD 播放機等物時始
    終在場？又豈有見鄰人余淵飛發覺即與許金鎮先後棄車離去
    ？被告所辯不知許金鎮係竊取他人之物，並無竊盜故意一節
    ，無足採信，原審乃認被告竊盜犯行事證明確，予以論罪科
    刑，其認事用法，核無不合，量刑亦屬允當。被告上訴意旨
    否認犯罪，指摘原判決不當，為無理由，應予駁回。此外，
    被告並未依據卷內既有訴訟資料或提出新事證，指摘或表明
    原審判決有何採證認事、用法或量刑等足以影響判決本旨之
    不當或違法，而構成應予撤銷之具體理由（例如：依憑證據
    法則具體指出所採證據何以不具證據能力，或依憑卷證資料
    ，明確指出所為證據證明力之判斷如何違背經驗、論理法則
    ），其上訴即不合法律上之程式。再上訴不合法律上之程式
    之情形，依刑事訴訟法第367 條但書規定：「但其情形可以
    補正而未經原審法院命其補正者，審判長應定期間先命補正
    。」，係指上訴書狀未敘述理由，原審未命補提理由書狀，
    審判長即應定期間先命補正。被告提起上訴時，上訴書狀如
    已載理由者，即無審判長應定期間先命補正之適用。從而，
    被告之上訴書狀未敘述具體理由，且於上訴期間屆滿（即98
    年12月23日）後之20日內（即99年1 月12日以前），亦未補
    提上訴具體理由，依上開規定，顯屬違背法律上之程式，應
    由本院依同法第367 條前段、第372 條不經言詞辯論判決如
    主文。
中    華    民    國    99    年    1     月    29    日
                  刑事第八庭    審判長法  官  洪兆隆
                                      法  官  張盛喜
                                      法  官  郭玫利
以上正本證明與原本無異。
不得上訴。
中    華    民    國    99    年    1     月    29    日
                                      書記官  梁美姿

司法院資訊處製作；財團法人民間司法改革基金會備份。
